【裁判字號】    99,簡上,418
【裁判日期】    991020
【裁判案由】    傷害
【裁判全文】
臺灣高雄地方法院刑事判決             99年度簡上字第418號
上  訴  人
即  被  告  乙○○
上列上訴人因被告傷害案件，不服本院高雄簡易庭99年度審簡字
第823 號中華民國99年7 月21日第一審簡易判決（聲請簡易判決
處刑案號：99年度偵字第227 號），提起上訴，本院管轄之第二
審合議庭判決如下：
    主  文
原判決撤銷。
乙○○犯傷害罪，累犯，處拘役伍拾日，如易科罰金，以新臺幣
壹仟元折算壹日。
    事  實
一、乙○○前於民國97年間因公共危險、贓物案件，分別經本院
    以97年度審交簡字第559 號、97年度審簡字第4178號各判處
    有期徒刑3 月確定，接續執行，於98年5 月15日縮刑期滿執
    行完畢。猶不知悔改，與甲○○為同居之男女朋友，2 人間
    具有家庭暴力防治法第3 條第2 款所定之家庭成員關係，乙
    ○○於98年11月27日晚上10時許，甫完工後，因工作及經濟
    狀況不順，心情煩悶，乃前往高雄市楠梓區○○○路172 號
    某卡拉OK店，與友人飲酒作樂，適甲○○憂心雙方生活所需
    經濟來源而前來找乙○○，乙○○遂感不耐，雙方發生爭執
    ，乙○○竟一時衝動，基於傷害人身體之犯意，徒手推扯甲
    ○○，致其摔倒在地，壓到鋼盆，因而受有右側第8 肋骨骨
    折及雙側腰部挫傷之傷害。
二、案經甲○○告訴高雄市政府警察局楠梓分局報請臺灣高雄地
    方法院檢察署檢察官偵查後聲請簡易判決處刑。
    理  由
一、按被告以外之人於審判外之陳述雖不符刑事訴訟法第159 條
    之1 至之4 等4 條之規定，而經當事人於審判程序同意作為
    證據，法院審酌該言詞陳述或書面陳述作成時之情況，認為
    適當者，亦得為證據；當事人、代理人或辯護人於法院調查
    證據時，知有前項不得為證據之情形，而未於言詞辯論終結
    前聲明異議者，視為有前項之同意，刑事訴訟法第159 條之
    5 定有明文。查卷附如後所引上訴人即被告乙○○以外之人
    於審判外所為之陳述，雖屬傳聞證據，且無刑事訴訟法第15
    9 條之1 至之4 等4 條規定情形，然檢察官、被告均已知悉
    該等書面陳述屬傳聞證據，且於本院準備程序中及言詞辯論
    終結前均未聲明異議，本院審酌該等證據於作成時亦無任何
    不適當之情況，認以之作為本件之證據，應屬適當，故均有
    證據能力。
二、上揭事實業據被告坦承不諱，核與證人即告訴人甲○○於警
    詢之指述及於本院審理中到庭陳述之情節相符，復有健仁醫
    院98年11月27日開立之驗傷診斷書1 紙在卷可稽（見偵卷第
    4 至6 頁、本院簡上卷第36頁），足認被告任意性之自白與
    事實相符，是本件事證明確，被告犯行堪以認定，應依法論
    罪科刑。
三、按家庭暴力，指家庭成員間實施身體或精神上不法侵害之行
    為；家庭暴力罪，指家庭成員間故意實施家庭暴力行為而成
    立其他法律所規定之犯罪，家庭暴力防治法第2 條第1 款、
    第2 款分別定有明文。本件被告與告訴人於案發時為同居之
    男女朋友關係，業據渠等二人陳述一致，乃家庭暴力防治法
    第3 條第2 款所定之家庭成員，是被告傷害告訴人之舉，已
    屬家庭成員間實施身體上不法侵害之行為，該當家庭暴力防
    治法第2 條第2 款之家庭暴力罪，並構成刑法規定之犯罪，
    惟因家庭暴力防治法對於家庭暴力罪並無科處刑罰之規定，
    是以應依刑法之規定予以論罪科刑。是核被告所為，係犯刑
    法第277 條第1 項之傷害罪。又被告有如事實欄首揭所示受
    有期徒刑執行完畢之事實，有臺灣高等法院被告前案紀錄表
    1 份在卷可稽，其於受徒刑行完畢後5 年內故意再犯本件有
    期徒刑以上之罪，為累犯，應依刑法第47條第1 項規定加重
    其刑。
四、原審以被告傷害犯行罪證明確，固非無見，惟查：(一)本件告
    訴人受有如事實欄所示右側第8 肋骨骨折及雙側腰部挫傷之
    傷害，係雙方因同居生活所需經濟來源一事發生爭執，被告
    乃推扯告訴人，使其跌倒在地壓到鋼盆所致，業據告訴人到
    庭陳述明確（見本院簡上卷第36頁），已如前述，原審未予
    詳查，逕如聲請簡易判決處刑書認被告係因感情問題，而以
    毆打方式造成告訴人受有上開傷害，自有未洽；(二)原審判決
    後，被告與告訴人於99年8 月19日達成和解，和解書內容為
    被告同意遷出高雄市楠梓區○○○路238 號5 樓之1 並返還
    車號YG-4896 號汽車予告訴人，而告訴人同意停止訟爭，不
    再要求任何賠償等語，告訴人復於本院審理中到庭表示已以
    新臺幣（下同）3 萬元將上開汽車售予被告，被告毋庸返還
    該車等語，此有99年8 月19日和解書及本院審判筆錄各1 份
    可憑（見本院簡上卷第4 、37頁），原審未及審酌，容有未
    合。被告以已與告訴人和解為由提起上訴，為有理由，自應
    由本院予以撤銷改判。爰審酌被告與告訴人為同居之男女朋
    友，原應互相扶持，竟不思理性溝通處理糾紛，動手傷害關
    係親密之告訴人，致其受有上開傷勢，行為實不足取，及考
    量被告犯罪之動機、手段、造成損害、已與告訴人達成和解
    ，兼衡被告學歷為國中畢業、從事大貨車輪胎行業為生（見
    本院簡上卷第37頁）等一切情狀，量處如主文所示之刑，併
    諭知易科罰金之折算標準。
五、被告固以其已與告訴人達成和解，請求緩刑之宣告云云（見
    本院簡上卷第3 頁上訴狀之理由）。惟按緩刑之宣告，以受
    2 年以下有期徒刑、拘役或罰金之宣告，而未曾因故意犯罪
    受有期徒刑以上刑之宣告者或前因故意犯罪受有期徒刑以上
    刑之宣告，執行完畢或赦免後，5 年以內未曾因故意犯罪受
    有期徒刑以上刑之宣告者為要件，此觀刑法第74條第1 項規
    定自明。查本件被告於97年間，有如事實欄首揭因公共危險
    、贓物案件，分別經本院各判處有期徒刑3 月確定，而於98
    年5 月15日執行完畢之前案紀錄，有臺灣高等法院被告前案
    紀錄表可憑，是被告於98年11月27日再犯本件傷害犯行，顯
    不合上開緩刑宣告之要件，被告所為請求，自屬無據，併此
    敘明。
據上論斷，應依刑事訴訟法第455 條之1 第1 項、第3 項、第36
4 條、第369 條第1 項前段、第299 條第1 項前段，刑法第277
條第1 項、第47條第1 項、第41條第1 項前段，刑法施行法第1
條之1 ，判決如主文。
本案經檢察官丙○○到庭執行職務。
中    華    民    國    99    年    10    月    20    日
                  刑事第十四庭   審判長法  官  陳銘珠
                                       法  官  林揚奇
                                       法  官  李俊霖
以上正本證明與原本無異。
不得上訴。
中    華    民    國    99    年    10    月    20    日
                                       書記官  武凱葳
中華民國刑法第277條
（普通傷害罪）
傷害人之身體或健康者，處3 年以下有期徒刑、拘役或1 千元以
下罰金。
犯前項之罪因而致人於死者，處無期徒刑或7 年以上有期徒刑；
致重傷者，處3 年以上10年以下有期徒刑。

司法院資訊處製作；財團法人民間司法改革基金會備份。
